【裁判字號】    96,上更(一),635
【裁判日期】    970109
【裁判案由】    違反槍砲彈藥刀械管制條例
【裁判全文】
臺灣高等法院刑事判決             96年度上更(一)字第635號
上  訴  人
即  被  告  甲○○
                    之1（
選任辯護人  戴銀生律師
上列上訴人因違反槍砲彈藥刀械管制條例案件，不服臺灣桃園地
方法院95年度訴字第2446號，中華民國96年4月2日第一審判決（
起訴案號：臺灣桃園地方法院檢察署95年度偵字第15437號），
提起上訴，判決後，經最高法院第一次發回更審，本院判決如下
：
    主  文
原判決關於製造可發射子彈具有殺傷力之改造手槍、販賣可發射
子彈具有殺傷力之改造手槍及定執行刑部分均撤銷。
甲○○未經許可，製造可發射子彈具有殺傷力之改造手槍，處有
期徒刑伍年貳月，併科罰金新臺幣陸萬元，罰金如易服勞役，以
新臺幣壹仟元折算壹日；扣案具有殺傷力之改造手槍壹支（槍枝
管制編號：0000000000號、含彈匣壹個）沒收。又未
經許可，販賣可發射子彈具有殺傷力之改造手槍，未遂，處有期
徒刑參年，併科罰金新臺幣陸萬元，罰金如易服勞役，以新臺幣
壹仟元折算壹日；扣案具有殺傷力之改造手槍壹支（槍枝管制編
號：0000000000號、含彈匣壹個）沒收。應執行有期
徒刑陸年捌月，併科罰金新臺幣拾萬元，罰金如易服勞役，以新
臺幣壹仟元折算壹日。扣案具有殺傷力之改造手槍壹支（槍枝管
制編號：0000000000號、含彈匣壹個）沒收。
    事  實
一、甲○○明知未經許可，不得持有、製造可發射子彈具有殺傷
    力之改造手槍，竟基於製造之犯意，於民國95年4月26日起
    ，在桃園縣蘆竹鄉○○路182號3樓租屋處，以「小黑」之名
    義利用其房東李鴻福所申裝之ADSL寬頻網路，連結上網至「
    雅虎奇摩網站」，留下其所註冊申請之電子郵件帳號（www7
    21229@YAHoo.com.tw）在「二手軍火市場」、「生存之道留
    言板」網站留言板內刊登購買M84型槍管之留言以取得金屬
    槍管後，旋在上址內將其原本自有之仿BERETTA廠84型半自
    動手槍所製造槍枝之槍管對半切開，去除槍管內之阻鐵後，
    加裝8釐米之金屬槍管，並以塑鋼土修補裂縫，再用砂紙磨
    平裂縫處，噴上黑色平光漆，再徒手將金屬槍管裝到前揭槍
    枝上，而製造出機械性能良好，可擊發適用子彈具有殺傷力
    之改造手槍1支。
二、嗣同年6月底，其妻生產後，因新生兒甫出世急需開銷，惟
    甲○○待業中而無收入，遂另行起意，基於販賣前揭具有殺
    傷力改造手槍之犯意，於同年7月13日起分別以「小黑」、
    「小凱」之名義，利用上述ADSL寬頻網路上網，在「二手軍
    火市場」、「生存之道留言板」網站留言板內留言欲訂購槍
    管，旋為臺北市政府警察局刑事警察大隊員警鄭國隆執行網
    路巡邏勤務時，查覺有異，乃於同日起至同月18日間，利用
    網路即時通系統與甲○○（匿名為正國顏）對談，期間果見
    甲○○以新臺幣（下同）4萬元之價格向鄭國隆兜售前揭經
    其改造後具有殺傷力之仿BERETTA廠84型半自動手槍所製造
    之槍枝，鄭國隆遂喬裝買家與甲○○約定於同年7月19日下
    午在桃園南崁交流道附近交貨。鄭國隆旋於95年7月19日下
    午3時前，向臺灣桃園地方法院聲請取得搜索票，而於同日
    下午3時30分許，在桃園縣蘆竹鄉○○路184號前查獲甲○○
    ，當場於其身上扣得前揭仿BERETTA廠84型半自動手槍所製
    造之槍枝改造而成具有殺傷力之改造手槍1支（槍枝管制編
    號：0000000000號、含彈匣1個），致其販賣槍枝未遂。
三、案經臺北市政府警察局移送臺灣桃園地方法院檢察署檢察官
    偵查起訴。
    理  由
一、訊據上訴人即被告甲○○矢口否認有何前揭犯行，辯稱：其
    沒有製造槍枝，且該槍管已經斷裂，並無殺傷力，其不可能
    販賣已斷裂之手槍給警員云云。
二、經查：
（一）上揭事實，業據被告於警詢、偵查（製造於初訊、販賣於
      初訊及第二次偵訊）及原審羈押庭訊時供承不諱，並經證
      人鄭國隆、泰志成警員證述綦明（見偵查卷第181至183頁
      、本院上訴卷第60至63頁），且有被告分別以「小黑」、
      「小凱」及「正國顏」，在前揭網站及即時通系統上，表
      明欲購買金屬槍管及與證人鄭國隆警員對談經過之網頁（
      見偵查卷第28至49頁）、被告之房東李鴻福申裝之ADSL寬
      頻網路及被告註冊申請之電子郵件帳號（www721229@YAHo
      o.com.tw）等資料（見偵查卷第50至58頁）及搜索票（見
      偵查卷第16頁）、搜索扣押筆錄（見偵查卷第18至20頁、
      第22至24頁）在卷可參，復有扣案之前揭改造手槍1支可
      資佐證。
（二）上開扣案手槍經送鑑定，認係仿BERETTA廠84型半自動手
      槍所製造之槍枝，換裝土造金屬槍管而成之改造手槍，機
      械性能良好，可擊發適用子彈，認具殺傷力（獲案後槍枝
      管制編號：0000000000號、含彈匣1個），有內政部警政
      署刑事警察局95年9月8日刑鑑字第0950112311號槍彈鑑定
      書在卷可按（見偵查卷第149至156頁）。復經原審再次囑
      託刑事警察局鑑定，經該局鑑定人員黃金榮裝填直徑約7.
      8釐米之適用子彈實際試射後，槍管雖有斷裂，且斷裂處
      發現疑似黏合痕跡，惟仍可測得其發射速度為152公尺/秒
      ，經換算其發射動能為45.05焦耳，其單位面積發射動能
      為94.29焦耳/平方公分，已達足以穿入人體皮肉層之程度
      ，而具有殺傷力等情，有該局刑鑑字第0950183293號函及
      所附照片存卷可參（見原審卷第57至59頁），並經證人黃
      金榮到庭結證（見原審卷第111至115頁），且明確陳稱：
      「（試射的結果何謂殺傷力？）在最具威力的適當距離下
      ，金屬彈頭本身的發射動能是否能穿透人體皮肉層為基準
      ，常用的標準是如本局回覆法院的函裡有敘述每平方公分
      20焦耳」「（當天試射的槍枝已經斷裂，該彈頭的落點？
      ）彈頭最後還是直線前進，落在集彈區」「（本案試射槍
      枝有斷裂，是否也有殺傷力？）試射後槍管有斷裂，但彈
      頭依然超過有殺傷力的標準以上，所以我認定試射時候仍
      有殺傷力」（見原審卷第113頁），可見該槍枝於試射後
      槍管雖有斷裂，但試射實彈仍可直線前進，動能並達20焦
      耳/平方公分以上，顯具殺傷力，此與試射時槍管爆裂而
      實彈動能未達20焦耳/平方公分不具殺傷力之情形明顯不
      同。且由該槍枝經試射後槍管斷裂之情形，亦與被告曾供
      述將槍管對半切開，去除槍管內之阻鐵後，再加裝8釐米
      之金屬槍管，並以塑鋼土修補裂縫，再用砂紙磨平裂縫處
      ，噴上黑色平光漆，再以徒手將金屬槍管裝到前揭槍枝上
      之改造情形之自白內容相符。
（三）被告雖辯稱：並未改造扣案手槍，該手槍是已過世之老闆
      乙○○交付的；且其不可能販賣已斷裂之槍枝給警員，與
      鄭國隆警員相約見面時，只是攜帶該手槍前去炫耀云云。
      然：
    １被告於警詢時已自承：「（你如何改造槍械？）槍管是以
      原本自有之道具槍內取得，再把槍管對半切開，再把道具
      槍內的阻鐵拿掉，拿掉之後再加裝8釐米的小鋁管，然後
      再以塑鋼土修補裂縫，再用砂紙將塑鋼土磨平，磨平後再
      噴上黑色的平光漆，再徒手把槍管裝到槍枝上」（見偵查
      卷第11頁反面）、「這些訊息內容（於網站上刊登訊息）
      都是指我要購買M84型、M92型及G17型之手槍，有線及無
      線代表槍管有無膛線，而內容中的我的車就是指我的槍」
      「（你於網路上刊登上述多則訂購槍管之訊息，用意為何
      ？）之前是刊登好玩的，而最近1個月內刊登的則是因為
      急需要用錢，所以想要買槍管來換裝，並看看能不能將整
      把槍賣出去」（見偵查卷第13頁反面），於偵查中亦稱：
      「（為何在警局內表示將槍管切開，將阻鐵拿掉，再換裝
      8釐米的鋁管？）我因為不會鑽槍管，才把槍管對切」（
      見偵查卷第105頁）、「（販賣槍枝……部分，是否坦承
      ？）我承認」（見偵查卷第123頁），於原審羈押庭時供
      承：「（你前前後後總共販賣過多少次改造槍枝給別人？
      ）這次是第1次」「（你賣這些改造槍枝的來源？）是我
      自己改造的」「（你如何改造？）我先買模擬槍、道具槍
      ，然後我因為缺錢，就想要自己改造槍枝，我先將鋁合金
      道具槍對切，將中間的阻鐵拿掉，然後再把小枝的鋁的管
      子放進去，再用塑鋼土包起來，之後噴漆就完工」等語（
      見原審聲羈卷第6頁）。
    ２復觀被告以「正國顏」在即時通系統上與證人鄭國隆以「
      bei-n」對談之經過之網頁中有下列對話：
      (1)95年7月16日12時58分許，……證人鄭國隆問：「那支
        槍管有通吧？」，被告回：「有通啊」（見偵查卷第37
        頁反面）。
      (2)95年7月16上午1時14分許，……被告稱：「這筆生意談
        成話我教你製造」，證人鄭國隆稱：「是唷，我也來學
        你來找槍管，找到的話可以互相交流」，被告回稱：「
        來這套，有版權」……（見偵查卷第38頁反面至第39頁
        ）。
      (3)95年7月16上午1時40分許，被告稱：「84整支賣給你」
        ，……證人鄭國隆問：「不要買來不能打」，被告回稱
        ：「保證能打」，證人鄭國隆稱：「最好你先打過，我
        也不敢試打」，被告稱：「放心」……（見偵查卷第40
        頁反面至第41頁）。
      (4)95年7月17下午10時42分許，……證人鄭國隆稱：「喔
        ，我只是想要確認傢伙可不可以打而已，不要買回來都
        不能打」，被告稱：「這邊沒地方可打，絕對可打」（
        見偵查卷第45頁反面）。
      可見被告確有向鄭國隆警員販賣槍枝，且表明槍枝之槍管
      有通，保證可以打，並可教鄭國隆改造槍枝。
    ３則被告以假名上網與鄭國隆警員達成出售扣案改造槍枝之
      協議，交易之標的、價格及地點均已確定，豈有可能僅係
      攜帶交易之標的（即扣案之改造手槍）欲供炫耀而已，是
      被告所辯：案發時在其身上扣得之該槍，其攜帶欲向鄭國
      隆炫耀的，並非要出售給鄭國隆的云云，顯係圖卸之詞，
      自難遽採，且此足見其確知該槍枝具有殺傷力。
    ４被告雖又辯稱：該槍枝非其改造，而係以前任職之老闆乙
      ○○（已歿）交付云云。惟依被告所述，乙○○交付該槍
      枝時，並無人在場，亦無人知悉，雖乙○○確有違反槍砲
      彈藥刀械管制條例之前科，該案係以手提電鑽打通槍管及
      換裝金屬槍管之方式改造模型槍，有本院被告前案紀錄表
      及臺灣高等法院臺中分院87年度上訴字第931號判決在卷
      可參（見本院上更(一)卷第52頁、第79至83頁），但並無證
      據足以證明本件扣案槍枝係乙○○所交付，況被告前已自
      白改造之情，且所自白改造之情節與槍枝鑑定射擊時發生
      槍管斷裂之情形相互呼應，上開自白足以信實。且被告於
      警詢時乃稱：其改造槍枝之技術及知識係在通訊行工作時
      向老闆乙○○習得（見偵查卷第14頁反面），與嗣所為辯
      解亦不相同，尤見事後所辯無非卸責之詞。至被告請求調
      取乙○○前開案卷及被告所得稅扣繳及申報資料，以證明
      是時在乙○○經營之通訊行工作，核無必要。
    ５另證人鄭國隆警員雖證稱：從其與被告在買賣過程之對話
      中，看不出是誰加強過槍枝（見本院上訴卷第61頁反面）
      ，然此不過被告於對話中未表明何人改造，自無足反推被
      告未改造上開槍枝。
（四）至被告另稱：警員向其利誘表示如果按照筆錄內容承認，
      即可獲得檢察官交保云云，惟觀其所述自白之緣由，於偵
      查中先稱：「（在警詢表示有將槍管切開換槍管，係指何
      枝槍枝？）係指M84手槍，警察查獲時問我搜到改造工具
      ，怎麼可能不會改造，我才配合作筆錄」「（在內勤庭時
      也有承認有改造槍枝？）因為我會怕，第1次警方持槍查
      獲，所以很害怕才承認」（見偵查卷第116頁），於原審
      稱：「警詢筆錄上我有承認是因為我怕被警方刑求」（見
      原審卷第122頁），嗣於本院上訴審稱：「他有跟我說若
      我承認的話就能交保」「從桃園押到市刑大時，訊問前的
      談話他有跟我說叫我承認，說之前的類似案子可以交保，
      並有緩刑」（見本院上訴卷第61頁反面、第62頁反面），
      先後所述並不一致。證人鄭國隆警員證稱：「我們只是說
      你要據實陳述，他一直擔心他會被聲押，他太太也很擔心
      ，我們跟他說你只要據實陳述，檢察官那邊會比較瞭解，
      你據實陳述後你太太比較不會擔心，我不記得有無跟他說
      可否交保」「（逮捕後到訊問中間被告說你當時有跟他提
      示，若好好講，可以交保，你有無跟被告說這些話？）沒
      有這事實，我們全部都有錄音錄影。他只有問我這個案情
      是否很嚴重，會不會交保聲押，我沒有對他說若好好講，
      可以交保」「我們都是現場一問一答的方式」（見本院上
      訴卷第60頁反面、第61頁反面），證人黎志成警員證稱：
      「（據被告說你們當時問他時，曾經向他提示要他承認犯
      罪事實，若承認的話，你們會建議檢察官讓他交保？）我
      印象中沒有」「我們問筆錄都是一問一答，訊問前有談過
      大致上的問題」等語（見本院上訴卷第62頁），並無何積
      極之事證足資證明警員有何利誘訊問情事，被告此部分之
      所辯，亦無可採。
（五）綜上所述，本件事證明確，被告所辯無非事後飾詞卸責，
      委無足採，其犯行堪以認定。
三、論罪部分：
（一）被告於製造行為後，刑法及配套之刑法施行法、罰金罰鍰
      提高標準條例均經修正，自95年7月1日生效施行，有關本
      件情形：
    １槍砲彈藥刀械管制條例第8條第1項有併科罰金刑之規定，
      雖上開槍砲彈藥刀械管制條例之規定並未修正，惟修正前
      刑法第33條第5款規定罰金之最低額度1元以上，經以罰金
      罰鍰提高標準條例第1條就罰金數額提高倍數為10倍後，
      該罰金刑額度範圍係銀元10元即新臺幣30元以上，與修正
      後刑法第33條第5款罰金最低額為新臺幣1千元以上相較，
      以修正前規定之罰金最低額度較低，有利於行為人。
    ２關於罰金易服勞役之規定，依修正前罰金罰鍰提高標準條
      例第2條之規定，就原定數額提高為100倍折算1日，故應
      以銀元300元即新台幣900元，折算1日（未逾第42條第3項
      所規定罰金總額折算6個月之日數）。修正後刑法第42條
      第3項前段規定：「易服勞役以新台幣1千元、2千元或3千
      元折算1日」（未逾修正後同條第5項所規定罰金總額折算
      逾1年之日數）。比較新舊法結果，以修正後之規定較有
      利於被告，自應依刑法第2條第1項但書規定，適用修正後
      刑法第42條第3項之規定，定其折算標準。
    ３刑法第51條數罪併罰之規定，其中第5款：「宣告多數有
      期徒刑者，於各刑中之最長期以上，各刑合併之刑期以下
      ，定其刑期。但不得逾20年」，修正為：「宣告多數有期
      徒刑者，於各刑中之最長期以上，各刑合併之刑期以下，
      定其刑期。但不得逾30年」，比較結果，修正前之規定有
      利於被告。又數罪併罰之數罪，部分在舊法時期發生並完
      成行為，部分在新法時期為之，應依刑法第2條第1項之規
      定比較新舊法而為適用，則自應適用有利於行為人即舊法
      有關數罪併罰之規定。
    ４刑法第38條第1項1款違禁物沒收之規定於修正前後並無不
      同，雖第2項將前項第1款之物，不問屬於「犯人」與否，
      沒收之，修正為不問屬於「犯罪行為人」與否，惟實質內
      涵並無不同，並無比較新舊法之問題。
    ５綜上比較結果，除易刑處分不依附於本刑予以整體比較適
      用外，以修正前舊法之規定有利於被告，自應適用修正前
      之規定。
（二）按所謂製造包括創製、改造、組合、混合、化合等行為在
      內，已損壞之零件加以修理亦屬製造，改造行為亦屬製造
      行為之一種（最高法院86年度台上字第7558號、92年度台
      上字第924號判決意旨參照）。本件被告以將槍管對半切
      開，去除槍管內之阻鐵後，再加裝8釐米之金屬槍管，並
      以塑鋼土修補裂縫，再用砂紙磨平裂縫處，噴上黑色平光
      漆，再以徒手將金屬槍管裝到扣案槍枝上之方法，使扣案
      原本不具殺傷力之槍枝改造成具有殺傷力，自屬製造行為
      。核被告此部分所為，係犯槍砲彈藥刀械管制條例第8條
      第1項之製造可發射子彈具有殺傷力之改造手槍罪。又刑
      法上關於販賣罪，祇要被告本身原有販賣之故意，且已著
      手於販賣行為，即應分別情形論以販賣既遂或未遂。倘對
      造無買受之真意，為協助警察辦案而佯稱購買，以求人贓
      俱獲，雖事實上不能真正完成買賣，但被告原來既有販賣
      之故意，且已著手於販賣行為，仍應論以販賣罪之未遂犯
      。此與被告原無販賣之意思，單純被誘捕之情形有別（最
      高法院85年度第4次刑事庭會議決議意旨參照）。本件被
      告既有販賣前揭改造槍枝之故意，且已著手於販賣行為之
      實行，此部分核係犯槍砲彈藥刀械管制條例第8條第5項、
      第1項之販賣可發射子彈具有殺傷力之改造手槍未遂罪，
      並依既遂犯之刑度減輕之。被告持有之低度行為，應各為
      製造及販賣之高度行為所吸收，不另論罪。所犯上開二罪
      ，犯意各別，罪名不同，應分論併罰之。
四、原審認被告所犯罪證明確，予以論罪科刑，固非無見。惟查
    ：原判決雖認扣案之之工具1箱、手提圓盤電磨機、手提砂
    輪機、8吋桌上鑽床、小型電鑽等物，均無證據足認與前揭
    改造手槍犯行有何關連，故不宣告沒收，惟被告於警詢時供
    承：上開工具當初是買來改造槍械用的（見偵查卷第11頁反
    面），於偵查中亦稱：當初購買手提圓盤電磨機、手提砂輪
    機、桌上鑽床等，想要改造槍枝（見偵查卷第104、115頁）
    ，則原判決依何理由認為上揭扣案物品與本件改造槍枝無關
    ，於理由內未予說明。且就原判決被告所辯自白非出於自由
    意志部分，未予任何說明，均有未洽。被告上訴意旨，仍否
    認製造及販賣此部分犯行，雖無理由，惟原判決關此部分既
    有可議，自應由本院就製造可發射子彈具有殺傷力之改造手
    槍、販賣可發射子彈具有殺傷力之改造手槍及定執行刑部分
    予以撤銷改判。
五、量刑及沒收：
（一）量刑部分：
      爰審酌被告非法製造、販賣具殺傷力之改造手槍之數量僅
      1支，及其犯罪之動機、目的、手段、所生損害及犯後態
      度等一切情狀，分別量處如主文所示之刑，就併科罰金部
      分，諭知如易服勞役之折算標準；並定執行刑後，就併科
      罰金部分再諭知如易服勞役之折算標準。又本件犯行不合
      於中華民國96年罪犯減刑條例應予減刑之規定，故不予減
      刑。
（二）沒收部分：
    １扣案之改造手槍1支（獲案後槍枝管制編號：0000000000
      號、含彈匣1個），業經鑑定具有殺傷力，自屬違禁物，
      應依刑法第38條第1項第1款之規定宣告沒收。
    ２被告為警查獲後，警方尚在其前述租屋處，扣得雙管霰彈
      獵槍1支、手槍子彈、步槍子彈、霰彈槍子彈、改造手槍
      半成品3支、彈殼、彈頭、彈匣、底火、零組件等物部分
      ，業經鑑定無殺傷力及非槍彈主要組成零件，有前述槍彈
      鑑定書及內政部96年1月12日內授警字第0960870088號函
      在卷可憑（見原審卷第55頁），是上開物品非違禁物，不
      予宣告沒收。
    ３另扣案之改造工具1箱、手提圓盤電磨機、手提砂輪機、8
      吋桌上鑽床、小型電鑽等物，雖被告於警詢及偵查時稱：
      是買來想要改造槍枝使用的，然其於警詢及偵查時即稱：
      本來想要自己學改造，但後來沒有進行，有用鑽床機試過
      鋁塊，且因妻懷孕該段時間即放棄改造等語（見偵查卷第
      11頁反面、104頁），衡情被告於警詢及偵查初訊時對於
      改造犯行坦承不諱，實無必要隱諱扣案上揭物品係用來改
      造本案扣案槍枝之事實；又經本院一一檢視扣案工具箱，
      並經被告逐一說明，乃一般家庭用的工具箱，內有小鋸子
      1 支；玩具槍的握把，係被告自玩具槍拆下來的；玩具槍
      的塑膠槍管1支，也是被告拆下來的；尖嘴鉗1支；鑽台壓
      桿2支，買來的時候就沒有組裝；螺絲起子1支大的2支小
      的；紅色油漆1瓶；塑膠空盒，放小釘子東西的；鑽頭14
      支，板金零件打洞焊接用；小銼刀3支，修整粗糙用；勾
      子1支，勾東西用；小砂崙頭1個；六角扳手4支；彈簧1根
      ；清銹1根，清螺絲的銹縫；銅條1個，原本不是在裡面的
      ；螺絲、螺帽1些；補土1瓶；游標卡尺1支；鑽頭1組；鐵
      棒；螺絲套件3個；噴燈開關1個；玩具槍塑膠槍管2支；
      鋁管1支；鐵棒1支；銲錫的外面保護拆下來1支；玩具槍
      槍管拆下來1支；塑膠棒1根；銲錫的頭1個；玩具槍拆下
      鐵塊1個；小鐵片1個；道具槍的彈殼1個；金屬套頭2個；
      六角扳手4支；螺絲釘、塑膠墊片一些；小銅管1根；玩具
      槍電燈2個；金屬套頭2個（見本院上更(一)卷第29頁反面至
      第30頁）。對照被告自白且經前揭查證堪認可信之本件扣
      案槍枝之改造方法，尚難認上開扣案物品用於本案改造槍
      枝使用。縱上開工具曾經被告於本案之前使用過想要改造
      槍枝，但與本件改造槍枝之時間已有相當距離，且亦無證
      據證明供本件改造使用；至本件槍枝之改造工具雖未扣案
      ，但亦不得據此反認被告並無改造之事實。是上揭扣案物
      品亦不予沒收。
六、另被告未經許可持有具殺傷力之制式霰彈部分，經原審判決
    ，被告上訴後已撤回而告確定，附此敘明。
據上論斷，應依刑事訴訟法第369條第1項前段、第364條、第299
條第1項前段、槍砲彈藥刀械管制條例第8條第1項、第5項、刑法
第2條第1項、第11條前段、第25條第1項、第2項、第42條第3項
前段、第38條第1項第1款、第2項、修正前刑法第51條第5款、第
7款，判決如主文。
本案經檢察官郭弘佑到庭執行職務。
中    華    民    國    97    年    1     月    9     日
                  刑事第二庭審判長法  官  呂丹玉
                                  法  官  林恆吉
                                  法  官  王詠寰
以上正本證明與原本無異。
如不服本判決，應於收受送達後十日內向本院提出上訴書狀，其
未敘述上訴之理由者並得於提起上訴後十日內向本院補提理由書
（均須按他造當事人之人數附繕本）。
                                  書記官  駱麗君
中    華    民    國    97    年    1     月    9     日
附錄：本案論罪科刑法條全文
槍砲彈藥刀械管制條例第8條
未經許可，製造、販賣或運輸鋼筆槍、瓦斯槍、麻醉槍、獵槍、
空氣槍或第4條第1項第1款所定其他可發射金屬或子彈具有殺傷
力之各式槍砲者，處無期徒刑或5年以上有期徒刑，併科新臺幣1
千萬元以下罰金。
未經許可，轉讓、出租或出借前項所列槍枝者，處5年以上有期
徒刑，併科新臺幣1千萬元以下罰金。
意圖供自己或他人犯罪之用，而犯前二項之罪者，處無期徒刑或
7年以上有期徒刑，併科新臺幣 1 千萬元以下罰金。
未經許可，持有、寄藏或意圖販賣而陳列第1項所列槍枝者，處3
年以上10年以下有期徒刑，併科新臺幣700萬元以下罰金。
第1項至第3項之未遂犯罰之。


司法院資訊處製作；財團法人民間司法改革基金會備份。
